# 2011 年 1 月 1 日—4月 30 日的计提专项储备是否可以税前列支

提问人：无名竖子 时间：2013-01-29 00:20:27
各位，请教一个问题“2011年 1 月 1 日—4月 30 日的计提专项储备是否可以税前列支？”，假设 2011 年 1 月 1 日之前计提的专项储备都是可以税前列支的，根据国家税务总局公告 2011 年第 26 号第二条：“本公告实施前，企业按照有关规定提取的、且在税前扣除的煤矿企业维简费和高危行业企业安全生产费用”该处的“且在税前扣除”如何理解，是说我延续之前的政策， 2011 年 1 月 1 日—4月 30 日的计提专项储备仍为在税前扣除，还是说我这可税前扣除仅仅指 2010 年汇算清缴时税务认定的 2010 年 12 月 31 日的专项储备的余额？或者说2010 年汇算清缴最晚期限为 2011 年 5 月 31 日，因此 2010 年汇算清缴要将 2010 年年末的专项储备余额纳税调增？ 例子：某公司2011 年期初维简费余额为 5000 元，1-4月计提维简费 8000 元，1-4月列支维简费 6000 元（其中费用性支出 4000 元，一次性折旧 2000元）， 4 月末余额 7000 元。 5-12月计提维简费 10000 元，5-12月列支维简费 5000 元（其中费用性支出 4000 元，一次性折旧 1000元），年末维简费余额为 12000 元。 1 、假设1-12月维简费列支全部为费用性支出，年末所得税汇算维简费项目应纳税调增所得额为多少元？ 2 、假设维简费中列支的折旧， 1-4月一次性折旧按照税务折旧年限本年应摊销 200 元，5-12月一次性折旧按照税务折旧年限本年应摊销 100 元，则年末所得税汇算本年维简费中列支折旧应纳税调增所得额为多少元？
答案： 1 、8000+10000-6000-5000=7000元，或者5000+8000-6000-5000=2000，此处 2000 留作 2012 年的费用抵扣，本期纳税调增为5-12月计提的 10000 元，或者8000+10000-（6000-1000）-5000=12000元2 、2000-200+1000-100=2700元，或者5000+8000>4000+2000(折旧）+4000+1000(折旧），所以 2011 年1-4月的一次性折旧2000 ，适用二、（二）之前已税前列支，本期折旧不能重复列支，因此 2000 不调整， 2011 年5-12的一次性折旧 1000 元，适用二、（三）从本公告实施之日的次月开始，就该资产剩余折旧年限计算折旧或摊销费用，并在税前扣除。1000-100=900谢谢各位！

回答人：chenyiwei
在 26 号公告发布以前，对这个问题没有全国统一政策。所以衔接处理的方式要根据不同地方原先的政策把握口径分别予以不同处理。

提问人：无名竖子 时间：2013-01-29 02:41:12
回复 chenyiwei 的帖子
陈版主您好，我想咨询一个问题，就假设 2011 年 1 月 1 日之前，该企业所在地区的维简费为计提即可税前列支，那 2011 年 1 月 1 日——2011年4 月 30 日之间计提的维简费是否在 2011 年汇算清缴的时候税前列支，我同事的意见是所得税为全年行为，对同一事项同一年内的纳税口径要保持一致，请问是这样的吗？

回答人：chenyiwei
这个问题看当地税务机关的政策把握。因为 26 号公告是 2011 年 5 月 1 日起执行，能否提前到 2011 年 1 月执行，可能各地有不同的理解。